臺灣臺中地方法院刑事判決　　　　　　 100年度訴字第2412號
　　　　　　　　　　　　　　　　　　 100年度易字第3151號
公　訴　人　臺灣臺中地方法院檢察署檢察官
被　　　告　黃怡如
指定辯護人　本院公設辯護人　陳秋靜
上列被告因毒品危害防制條例案件，經檢察官提起公訴（100年
度毒偵字第2379號）及追加起訴（100年度偵字第20978號）後，
聲請改依協商程序而為判決，本院合議庭裁定由受命法官獨任進
行認罪協商程序並合併審理，判決如下：
    主  文
黃怡如施用第一級毒品，處有期徒刑陸月，如易科罰金，以新臺
幣壹仟元折算壹日；又施用第二級毒品，處有期徒刑肆月，如易
科罰金，以新臺幣壹仟元折算壹日；又持有第二級毒品，處有期
徒刑貳月，如易科罰金，以新臺幣壹仟元折算壹日，扣案之第二
級毒品甲基安非他命壹包（含外包裝袋壹個，其中甲基安非他命
驗餘淨重壹點肆捌零肆公克）沒收銷燬。應執行有期徒刑拾月，
如易科罰金，以新臺幣壹仟元折算壹日，扣案之第二級毒品甲基
安非他命壹包（含外包裝袋壹個，其中甲基安非他命驗餘淨重壹
點肆捌零肆公克）沒收銷燬。
    犯罪事實及理由
一、犯罪事實：黃怡如前於民國96年間，因施用毒品案件，經本
    院裁定送勒戒處所觀察、勒戒後，認無繼續施用毒品之傾向
    ，於96年6月15日執行完畢釋放，並經臺灣臺中地方法院檢
    察署檢察官為不起訴處分確定。詎其仍未戒除毒癮，復於前
    揭觀察、勒戒執行完畢釋放後5年內，基於施用第一級毒品
    海洛因之犯意，於100年7月12日上午11時許，在臺中市○○
    路與五權路口，將毒品海洛因加入香菸內，以點燃吸食之方
    式，非法施用第一級毒品海洛因1次；另於同日中午12時，
    基於施用第二級毒品甲基安非他命之犯意，在臺中市○區○
    ○路160號7樓之3租屋處，將毒品甲基安非他命注入玻璃球
    內，燒烤產生煙霧後，再以口鼻吸食方式，非法施用第二級
    毒品甲基安非他命1次。嗣於同日16時許，黃怡如另基於持
    有第二級毒品之犯意，在臺中市太平區之某座橋附近，以新
    臺幣4500元之價格，向姓名年籍不詳、綽號「牛奶」之男子
    購得甲基安非他命1包（含外包裝袋1個，其中甲基安非他命
    驗餘淨重1.4804公克）後，將之藏放在隨身皮包內，旋於同
    日17時許，在臺中市○○區○○路160號前，為警認為黃怡
    如行跡可疑，經盤查後，黃怡如主動將藏放在皮包內之上開
    甲基安非他命1包交付警方，而為警扣得上開甲基安非他命1
    包，並經警採集黃怡如之尿液送驗，結果呈安非他命、甲基
    安非他命、嗎啡陽性反應，而查獲上情。
二、證據：
  (一)銓昕科技股份有限公司出具之濫用藥物尿液檢驗報告及行政
    院衛生署草屯療養院鑑定書各1份。
  (二)臺灣高等法院被告前案紀錄表。
  (三)被告於偵訊及本院準備程序之自白。
三、本件經檢察官與被告於審判外達成協商之合意且被告已認罪
    ，其合意內容為：被告願受科刑範圍，施用第一級毒品海洛
    因部分為有期徒刑6月，如易科罰金，以新臺幣1,000元折算
    1日；施用第二級毒品甲基安非他命部分為有期徒刑4月，如
    易科罰金，以新臺幣1,000元折算1日；持有第二級毒品甲基
    安非他命部分為有期徒刑2月，如易科罰金，以新臺幣1,000
    元折算1日；應執行有期徒刑10月，如易科罰金，以新臺幣
    1,000元折算1日之刑度。經查，上開協商合意並無刑事訴訟
    法第455條之4第1項所列情形之一，檢察官聲請改依協商程
    序而為判決，本院爰不經言詞辯論，於協商合意範圍內為協
    商判決，合予敘明。扣案含第二級毒品甲基安非他命之包裝
    袋1個，因與其內殘留之甲基安非他命粉末已難以完全析離
    ，應整體視為被查獲之第二級毒品，不論屬於犯人與否，應
    依毒品危害防制條例第18條第1項前段規定沒收銷燬之。
四、依刑事訴訟法第455條之2第1項、第455條之4第2項、第455
    條之8、第454條第1項，毒品危害防制條例第10條第1項、第
    2項、第11條第2項、第18條第1項前段，刑法第11條、第51
    條第5款，判決如主文。
五、協商判決除有刑事訴訟法第455條之4第1項第1款於本訊問程
    序終結前，被告撤銷協商合意或檢察官撤回協商聲請者；第
    2款被告協商之意思非出於自由意志者；第4款被告所犯之罪
    非第455條之2第1項所定得以協商判決者；第6款被告有其他
    較重之裁判上一罪之犯罪事實者；第7款法院認應諭知免刑
    或免訴、不受理者情形之一，及違反同條第2項「法院應於
    協商合意範圍內為判決；法院為協商判決所科之刑，以宣告
    緩刑或二年以下有期徒刑、拘役或罰金為限」之規定者外，
    不得上訴。
六、如有上開可得上訴情形，應於收受判決送達後10日內向本院
    提出上訴書狀（應敘述具體理由並附繕本）。上訴書狀如未
    敘述理由，應於上訴期間屆滿後20日內補提理由書於本院。
中    華    民    國   100    年    11    月    30    日
                    刑事第十四庭  法  官  黃建都
以上正本證明與原本無異。
                                  書記官  賴玉真
中    華    民    國   100    年    11    月    30    日
附錄本案論罪科刑法條全文：
毒品危害防制條例第10條：
施用第一級毒品者，處6月以上5年以下有期徒刑。
施用第二級毒品者，處3年以下有期徒刑。
毒品危害防制條例第11條第2項：
持有第二級毒品者，處2年以下有期徒刑、拘役或新臺幣3萬元以
下罰金。